ERNESTO AMAYA ROCHA

INGENIERO EN DESARROLLO Y GESTION DE SOFTWARE



(618) 141-36-14



ernestoar2301@gmail.com

in linkedin.com/in/ernesto-amaya-rocha



https://ernestoamayarocha.github.io/portafolio



Durango, Dgo. México

PERFIL PROFESIONAL

Ingeniero en desarrollo y gestión de software con 2 años de experiencia en desarrollo fullstack de aplicaciones web, sitios y aplicaciones moviles para iOS y Android. Amplio conocimiento de HTML, CSS, JavaScript, Frameworks de desarrollo web, bases de datos, control de versiones.UI/UX.

EDUCACIÓN

Ingeniería en Desarrollo y Gestión de Software

UNIVERSIDAD TECNOLÓGICA DE **DURANGO** 2021 - 2023

Técnico Superior Universitario en Tecnologías de la Información

UNIVERSIDAD TECNOLÓGICA DE DURANGO 2019 - 2021

APTITUDES

- · Adaptabilidad al cambio
- Compromiso
- Comunicación efectiva
- · Trabajo en equipo
- Liderazgo
- · Resolución de problemas
- Rápido aprendizaje
- Iniciativa
- Pensamiento crítico

HABILIDADES

- HTML, CSS
- React
- Bases de datos relacionales y no relacionales
- Node.is
- · Git: Sistema de control de versiones
- UI/UX
- · Metodologías de desarrollo ágiles

EXPERIENCIA

Actualidad

Mayo 2022 - VECINOS COMPROMETIDOS

DESARROLLADOR WEB FULLSTACK

- Desarrollo de una aplicación web completa utilizando tecnologías como React, Redux, MongoDB, y Express.js.
- Creación de una interfaz de usuario atractiva y fácil de usar utilizando React JSX.
- Implementación de un manejador de estados para aplicaciones JavaScript utilizando Redux.
- Diseño y desarrollo de una base de datos NoSQL utilizando MongoDB.
- Integración de la capacidad de enviar correos electrónicos a los usuarios.
- Creación de facturas y reportes en formato PDF y gráficas para los usuarios.
- Administración de pagos y diferentes tipos de usuarios con diferentes permisos y roles.

Septiembre

Enero 2023 - **DENTISTA IBHAI**

2023

DESARROLLADOR WEB FULLSTACK

Desarrollo de aplicación web para administración de información de pacientes y generación de citas para

consultorio dental

Abril 2022 -Septiembre 2022

CODEDUR Y CONSEJO DE PARTICIPACIÓN CIUDADANA DE **DURANGO**

DESARROLLADOR WEB FULLSTACK

Realicé el levantamiento de requerimientos de la empresa para desarrollar un sitio web administrativo y publicitario. Desarrollé una aplicación web completa que permite a los

usuarios ver información de Codedur y a los

administradores agregar archivos e imágenes para que los usuarios los visualicen.

Utilicé MySQL como base de datos y HTML, CSS, JavaScript Bootstrap y PHP para el desarrollo de la aplicación web.

Mayo 2021 -Agosto 2021

TRAVELOVE

DESARROLLADOR WEB FULLSTACK

Desarrollo de aplicación web para administración de información de tours y publicidad

IDIOMAS

Nivel B2 en Inglés